【裁判字號】    97,訴,775
【裁判日期】    980219
【裁判案由】    偽造文書等
【裁判全文】
臺灣新竹地方法院刑事判決               97年度訴字第775號
公  訴  人  臺灣新竹地方法院檢察署檢察官
被      告  乙○○
                    （另案在臺灣臺北戒治所強制戒治中）
上列被告因竊盜等案件，經檢察官提起公訴（97年度偵字第2542
、3651號），本院依簡式審判程序判決如下：
    主  文
乙○○結夥三人以上攜帶兇器竊盜，累犯，處有期徒刑柒月。扣
案之大型破壞剪壹支、不鏽鋼Ｔ字型扳手貳支、開孔器貳支、電
纜網套壹個及鋼纜條均沒收之。又結夥三人以上攜帶兇器竊盜
，累犯，處有期徒刑柒月。扣案之大型破壞剪壹支、不鏽鋼Ｔ字
型扳手貳支、開孔器貳支、電纜網套壹個及鋼纜條均沒收之。
應執行有期徒刑壹年。扣案之大型破壞剪壹支、不鏽鋼Ｔ字型扳
手貳支、開孔器貳支、電纜網套壹個及鋼纜條均沒收之。
    事  實
一、乙○○前曾因違反著作權法案件、妨害兵役治罪條例案件、
    妨害自由罪、毀損罪等案件，經法院分別判處有期徒刑5 月
    、5 月、5 月、2 月、8 月及3 月確定，並經本院於民國96
    年7 月16日以96年度聲減字第210 號裁定減為有期徒刑2 月
    又15日、2 月又15日、2 月又15日、1 月、4 月及1 月又15
    日，應執行有期徒刑1 年1 月又15日確定，並於96年7 月16
    日執行完畢。
二、乙○○猶不知悔改，並與丙○○及甲○○（均另案審結）均
    共同基於意圖為自己不法之所有及妨害公用事業之犯意聯絡
    及行為分擔，於97年4 月8 日凌晨4 時許，在桃園縣龍潭鄉
    三和村14鄰直坑55之1 號前，攜帶客觀上足以對人之生命、
    身體造成危害，可供作為兇器使用之大型破壞剪1 支、不鏽
    鋼Ｔ字型扳手2 支、開孔器2 支及電纜網套1 個、鋼纜3 條
    等物，推由甲○○持開孔器負責開啟人孔蓋，再由乙○○持
    破壞剪負責剪斷地下電纜線，另由丙○○以鋼纜連結車輛及
    已剪斷之地下電纜線後，負責駕駛車輛將地下電纜線抽出，
    藉此方式共同竊取丁○○所管理，屬中華電信公司所有之地
    下電纜線共計161 公尺，使中華電信公司所屬周邊電信用戶
    通信中斷，因而妨害電話事業。渠等得手後，旋即共同將電
    纜線分段後伺機變賣。
三、乙○○復另行起意，並與丙○○及甲○○均共同基於意圖為
    自己不法之所有及妨害公用事業之犯意聯絡及行為分擔，於
    97年4 月8 日凌晨5 時許，在新竹縣關西鎮新力里2 鄰25號
    前，攜帶客觀上足以對人之生命、身體造成危害，可供作為
    兇器使用之上揭工具及電纜網套1 個、鋼纜3 條等物，亦以
    同上方式，共同竊取劉德福所管理，屬中華電信公司所有之
    地下電纜線共計121 公尺，使中華電信公司所屬周邊電信用
    戶通信中斷，因而妨害電話事業。渠等得手後，旋即共同將
    電纜線分段後伺機變賣。嗣於同日凌晨5 時30分許，在新竹
    縣關西鎮上林里15鄰66號前，為警當場攔檢查獲，並扣得電
    纜線161 公尺、電纜線121 公尺（以上均已發還）及大型破
    壞剪1 支、不鏽鋼Ｔ字型扳手2 支、開孔器2 支暨電纜網套
    1 個、鋼纜3 條等物。
四、案經新竹縣政府警察局新埔分局報請臺灣新竹地方法院檢察
    署檢察官偵查起訴。
    理  由
一、本件被告乙○○所犯刑法第321 條第1 項第3 款、第4 款之
    加重竊盜罪及同法第188 條之妨害公用事業罪，均非死刑、
    無期徒刑、最輕本刑為三年以上有期徒刑之罪，被告於本院
    準備程序進行中，就被訴事實為有罪之陳述，經本院認合於
    刑事訴訟法第273 條之1 第1 項之規定，裁定進行簡式審判
    程序，合先敘明。
二、上開事實迭據被告乙○○坦承不諱，且為同案共犯丙○○及
    甲○○於警詢、偵訊及本院準備程序時供述在卷，並經被害
    人公司員工丁○○及劉德福於警詢時指述失竊情節明確，復
    有贓物認領保管單2 份、中華電信新竹營運處電信線路失竊
    現場調查報告書1 份、電信線路設施遭受損害會勘簽證單1
    份、照片20幀等在卷足稽，此外，亦有大型破壞剪1 支、不
    鏽鋼Ｔ字型扳手2 支、開孔器2 支、電纜網套1 個、鋼纜3
    條等物扣案足資佐證，足認被告之自白核與事實相符而堪採
    信，本案事證明確，被告所為前述犯行堪以認定，應予依法
    論科。
三、按大型破壞剪、不鏽鋼Ｔ字型扳手及開孔器均為金屬材質，
    質地堅硬，客觀上足以對人之生命、身體安全構成威脅，且
    均具有危險性，應均屬兇器。核被告乙○○所為，係犯刑法
    第321 條第1 項第3 款、第4 款之結夥三人以上攜帶兇器竊
    盜罪及同法第188 條之妨害公共事業罪。被告就上揭犯行，
    與同案共犯丙○○及甲○○間具有犯意聯絡及行為分擔，為
    共同正犯。又被告以一行為觸犯上揭二罪名，侵害數法益，
    為想像競合犯，應從一重之加重竊盜罪處斷。又被告先後二
    次加重竊盜犯行，犯意個別，行為互殊，應予分論併罰。又
    被告前曾因違反著作權法案件、妨害兵役治罪條例案件、妨
    害自由罪、毀損罪等案件，經法院分別判處有期徒刑5 月、
    5 月、5 月、2 月、8 月及3 月確定，並經本院於96年7 月
    16日以96年度聲減字第210 號裁定減為有期徒刑2 月又15日
    、2 月又15日、2 月又15日、1 月、4 月及1 月又15日，應
    執行有期徒刑1 年1 月又15日確定，並於96年7 月16日執行
    完畢等情，有臺灣新竹地方法院檢察署刑案資料查註紀錄表
    及臺灣高等法院被告全國前案紀錄表各1 份在卷足參，其於
    五年以內均故意再犯本件有期徒刑以上之罪，為累犯，應依
    刑法第47條第1 項之規定加重其刑。爰審酌被告正值壯年，
    卻不循正途謀財，竟思不勞而獲，竊取他人所有財物，不尊
    重他人之財產權，並造成電話設備損壞，行竊之手段、竊得
    財物之價值、所生危害、渠與其他共犯間分工狀態、犯後坦
    承犯行態度尚稱良好等一切情狀，量處如主文所示之刑，並
    定應執行刑，以示懲儆。扣案之大型破壞剪1 支、不鏽鋼Ｔ
    字型扳手2 支、開孔器2 支、電纜網套1 個、鋼纜3 條等物
    均為同案共犯甲○○所有，且係供被告和其他同案共犯為上
    揭犯行時所用之物等情，業據被告及同案共犯丙○○、甲○○供述在卷，應均依刑法第38條第1 項第2 款之規定宣告沒
    收之。
據上論斷，應依刑事訴訟法第273 條之1 第1 項、第299 條第1
項前段，刑法第28條、第321 條第1 項第3 款、第4 款、第188
條、第55條、第47條第1 項、第51條第5 款、第38條第1 項第2
款，刑法施行法第1 條之1 第1 項、第2 項前段，判決如主文。
本案經檢察官陳玉華到庭執行職務。
中    華    民    國    98    年    2     月    19    日
                  刑事第一庭    法  官  楊惠芬
以上正本證明與原本無異。
如不服本判決應於收受本判決後10日內向本院提出上訴書狀，上
訴書狀應敘述具體理由。上訴書狀未敘述上訴理由者，應於上訴
期間屆滿後20日內補提理由書狀於本院 (均須按他造當事人之人
數附繕本 )「切勿逕送上級法院」。
中    華    民    國    98    年    2     月    19    日
                                書記官  張懿中
附錄本案論罪科刑法條：
刑法第321 條第1 項第3 款、第4 款：
犯竊盜罪而有左列情形之一者，處六月以上、五年以下有期徒刑
：
  三、攜帶兇器而犯之。
  四  結夥三人以上而犯之者。
刑法第188條：
妨害鐵路、郵務、電報、電話或供公眾之用水、電氣、煤氣事業
者，處五年以下有期徒刑拘役或五百元以下罰金。


司法院資訊處製作；財團法人民間司法改革基金會備份。
